臺灣高等法院高雄分院刑事判決　　　　 94年度上易字第419號
上　訴　人
即　被　告　甲○○
上列上訴人因違反毒品危害防制條例案件，不服臺灣高雄地方法
院94年度易字第29號中華民國94年5 月20日第一審判決（起訴案
號：臺灣高雄地方法院檢察署93年度毒偵字第6710號），提起上
訴，本院依簡式審判程序判決如下：
     主  文
上訴駁回。
     事  實
一、甲○○前因施用毒品案件，經依原審各以民國91年度毒聲字
    第6328號裁定、92年度毒聲字第4909號裁定送觀察、勒戒後
    ，均認無繼續施用毒品之傾向，除於91年11月5 日、92年10
    月1 日，分別由臺灣高雄地方法院檢察署檢察官，以91年度
    毒偵字第5364號、92年度毒偵字第4118號處分書為不起訴處
    分確定外，並於各觀察勒戒後於91年11月5 日、92年10月1
    日釋放。詎其仍不知戒絕，於觀察勒戒執行完畢釋放後，5
    年以內復基於施用第二級毒品MDMA（俗稱搖頭丸）之犯意，
    於93年9 月11日15時10分許起回溯96小時內之某時，在高雄
    市○○區○○街168 號7 樓之5 住居處內，以開水吞服上開
    毒品之方式，施用第二級毒品MDMA1 次，嗣於93年9 月11日
    15時許，在高雄市前金區○○○路149 號，為警依毒品危害
    防制條例第25條第2 項規定，通知毒品列管人口而採其尿液
    送驗結果呈MDMA陽性反應，始悉上情。
二、案經高雄市政府警察局新興分局移送臺灣高雄地方法院檢察
    署檢察官偵查起訴。
     理  由
一、上開事實，業據上訴人即被告甲○○於原審及本院供承不諱
    ，且被告為警查獲時所採取之尿液，經送高雄市立凱旋醫院
    檢驗結果呈MDMA陽性反應，此有上開尿液代碼對照表、檢驗
    報告書各1 紙在卷可稽。是被告自白與事實相符，是其施用
    第二級毒品MDMA1 次犯行，堪以認定。又查被告前因施用毒
    品案件，經依原審各以民國91年度毒聲字第6328號裁定、92
    年度毒聲字第4909號裁定送觀察、勒戒後，均認無繼續施用
    毒品之傾向，除於91年11月5 日、92年10月1 日，分別由臺
    灣高雄地方法院檢察署檢察官，以91年度毒偵字第5364號、
    92 度 毒偵字第4118號處分書為不起訴處分確定外，並各於
    91 年11 月5 日、92年10月1 日釋放，有臺灣高等法院被告
    全國前案紀錄表與臺灣高雄地方法院檢察署刑案資料查註紀
    錄表各1 份在卷可稽。綜上，被告於觀察、勒戒執行完畢釋
    放後，5 年內再犯施用第二級毒品罪，自應依法論科。本件
    事證明確，犯行堪以認定。
二、按MDMA（俗稱搖頭丸）為毒品危害防制條例第2 條第2 項第
    2 款所明定之第二級毒品。核被告其所為，係犯該條例第10
    條第2 項之施用第二級毒品罪。又被告持有第二級毒品MDMA
    後，進而施用，其持有之低度行為應被施用高度行為所吸收
    ，不另論其持有第二級毒品罪。原審因而適用毒品危害防制
    條例第10條第2 項、刑法第11條、第41條第1 項前段，罰金
    罰鍰提高標準條例第2 條之規定，並審酌被告前曾因施用毒
    品案件，經觀察、勒戒執行完畢，仍未能徹底戒絕毒品，再
    犯本件施用毒品罪，顯見戒毒意志不堅，毒癮非淺，惟念其
    犯後承犯行，及其施用毒品之1 次、時間久暫，暨施用毒品
    乃自戕行為，未對他人造成危害等一切情狀，量處有期徒刑
    6 月，並諭知如易科罰金，以300 元折算1 日。經核原判決
    認事用法並無不合，量刑亦屬適度。被告上訴意旨，指摘原
    判決量刑過重不當，為無理由，應予駁回。
三、至於臺灣高雄地方法院檢察署94年度毒偵字第1269號案件內
    所扣得被告甲○○所持有之電子秤1 台、吸管1 支、湯匙1
    支、粉末1 包（驗前毛重0.5 公克、驗後毛重0.4 公克）、
    棕色錠劑1 顆，經送高雄醫學大學附設中和紀念醫院鑑定結
    果，均呈現為第三級毒品愷他命之陽性反應，此有該院94
    年4 月6 日報告編號0000-000號、945 號、946 號、947 號
    、942 號檢驗報告各1 份在卷可佐，是上開併案之扣押物之
    被告犯行均非本案起訴及其所及範圍，應堪認定。又被告甲
    ○○於上開併案之犯罪時間係於94年2 月7 日，與本件犯罪
    時間係於93年9 月間，二者相距約有五月許，且被告甲○○
    於94年2 月7 日被查獲時所採取之尿液，經送高雄市立凱旋
    醫院檢驗結果，均呈現嗎啡、甲基安非他命、MDMA、大麻之
    陰性反應，此有上開尿液代碼對照表、高雄市立凱旋醫院94
    年3 月1 日轉碼編號00000000號檢驗報告書各1 份在卷可稽
    。綜上，前揭併案之被告犯罪事實，均非本案起訴及其所及
    範圍，本院自不得予以審理，應退回由檢察官另行偵辦，併
    此明。
據上論斷，應依刑事訴訟法第273 條之1 第1 項、第368 條，判
決如主文。
本案經檢察官彭南雄到庭執行職務。
中　　華　　民　　國　　94　　年　　7 　　月　　28　　日
                  刑事第三庭    審判長法  官  周賢銳
                                      法  官  黃仁松
                                      法  官  謝宏宗
以上正本證明與原本無異。
本判決不得上訴。
中　　華　　民　　國　　94　　年　　8 　　月　　1 　　日
                                書   記  官   賴梅琴
附錄本判決論罪科刑法條：
毒品危害防制條例第10條第2項
施用第二級毒品者，處 3 年以下有期徒刑。
                                                      Ｆ
